臺灣臺北地方法院民事裁定
111年度亡字第63號
聲  請  人  臺灣臺北地方檢察署檢察官(洪股)
失  蹤  人  會金清  
上列聲請人為失蹤人會金清聲請死亡宣告事件，本院裁定如下：
    主      文
准對失蹤人會金清（男，民國00年0 月0 日生，身分證統一編號
：Z000000000）為宣告死亡之公示催告。
失蹤人會金清應於本公示催告揭示於法院公告處之日起三個月內
向本院陳報現尚生存，如不陳報，本院將宣告其為死亡。
凡知該失蹤人生死者，均應於上開期間內，將其所知之事實陳報
本院。
    理      由
一、按失蹤人失蹤滿7年後，法院得因利害關係人之聲請，為死
    亡之宣告；失蹤人為80歲以上者，得於失蹤滿3年後，為死
    亡之宣告；失蹤人為遭遇特別災難者，得於特別災難終了滿
    1年後，為死亡之宣告；民法第8條定有明文。又法院准許宣
    告死亡之聲請者，應公示催告；前項公示催告應公告之；並
    應揭示於法院公告處、資訊網路及其他適當處所，法院認為
    必要時，並得命登載於公報或新聞紙，或用其他方法公告之
    ；報明期間，自前項揭示之日起，應有6個月以上；但失蹤
    人滿百歲者，其陳報期間，得定為自揭示之日起2個月以上
    ；家事事件法第156條第1項、第3項、準用同法第130條第3
    項至第5項分別定有明文。
二、聲請意旨略以：失蹤人會金清於民國87年2月25日起經列為
    失蹤人口後，迄今已逾3年，行方不明，爰依民法第8 條第1
     、2 項、家事事件法第155 條聲請死亡宣告等語。　
三、經查：聲請人主張之事實，業據提出戶籍資料、失蹤人口系
    統身分證集中查詢資料、失蹤屆滿年限人口待聲請死亡宣告
    清冊、新北○○○○○○○○110年7月28日新北店戶字第1105787265
    號函、內政部110年7月30日移署資字第1100059036號函、新
    北市政府社會局110年7月30日新北社老字第1101407205號函
    、新北市政府殯葬管理處110年7月29日新北殯館字第110507
    7266號函、臺北市殯葬管理處110年8月4日北市殯儀二字第1
    103009476號函、國軍退除役官兵輔導委員會110年7月28日
    輔服字第1100054867號函、勞動部勞工保險局110年7月29日
    保普生字第11013032740號函、行政院人事行政總處110年7
    月30日總處資字第1100026239號函、新北市坪林區公所110
    年7月29日新北坪社字第1102918539號函、新北○○○○○○○○108
    年12月31日新北店戶字第1085043494號函、國防部法律事務
    司109年3月17日國法人權字第1090059461號函在卷為證(見
    臺灣臺北地方檢察署偵查卷第7-95頁)，堪信失蹤人會金清(
    22年4月5日出生)於87年2月25日失蹤時為未滿80歲之人，計
    算至94年2月25日止，失蹤屆滿7年，與前揭規定尚無不合，
    應准許為公示催告。
四、爰裁定如主文。 
中　　華　　民　　國　　111 　年　　6 　　月　　14　　日
                    家事法庭  法  官 蔡寶樺
以上正本係照原本作成。
本裁定不得抗告。
中　　華　　民　　國　　111 　年　　6 　　月　　15　　日
                              書記官  張妤瑄